【裁判字號】    97,訴,69
【裁判日期】    970729
【裁判案由】    毒品危害防制條例
【裁判全文】
臺灣宜蘭地方法院刑事判決                97年度訴字第69號
公  訴  人  臺灣宜蘭地方法院檢察署檢察官
被      告  甲○○
                    （另案在臺灣宜蘭監獄執行中）
上列被告因毒品危害防制條例案件，經檢察官提起公訴（96年度
毒偵字第1330號），本院判決如下：
    主  文
甲○○施用第一級毒品，累犯，處有期徒刑拾月。
    事  實
一、甲○○前因施用毒品案件，經本院裁定送觀察、勒戒後，認
    無繼續施用毒品之傾向，於民國92年8月18日執行完畢釋放
    ，復因施用毒品、竊盜案件，先後經本院以94年度訴字第
    172號、94年度易字第335號判決判處有期徒刑1年、8月確定
    ，嗣經本院以96年度聲減字第362號裁定各減刑為有期徒刑6
    月、4月，並定執行刑為有期徒刑9月，甫於96年8月22日執
    行完畢。詎仍不知悛悔，於96年9月10日在不詳地點施用毒
    品海洛因1次。嗣於96年9月11日6時許，在宜蘭縣宜蘭市○
    ○路東港橋下東端，為警盤查並採集尿液送驗查獲。
二、案經宜蘭縣政府警察局宜蘭分局報告臺灣宜蘭地方法院檢察
    署檢察官偵查起訴。
    理  由
一、訊據被告甲○○固坦承於96年9月10日施用毒品海洛因之犯
    行，然辯稱：伊於96年9月10日施用毒品海洛因1次，而於96
    年9月11日、96年9月12日先後2次經警採尿，伊施用毒品海
    洛因之犯行業經本院以96年度訴字第604號判處罪刑確定，
    一事不應二罰；至伊於該案審理中雖稱係於96年9月11日施
    用毒品，然此乃因承審法官對伊說尿液中鴉片類濃度甚高，
    故說96年9月11日施用毒品亦無妨云云。然查：
 (一) 被告於96年9月11日9時許經警採集尿液，送請慈濟大學濫用
    藥物檢驗中心以「EIA酵素免疫分析法」作初步檢驗，並以
    「GC/MS氣相層析/質譜儀法」作確認檢驗之結果，均呈鴉片
    類嗎啡、可待因陽性反應，有慈濟大學濫用藥物檢驗中心檢
    驗總表、尿液送驗姓名代號對照表各1份附卷可查。被告亦
    自承於96年9月10日施用毒品海洛因等情無訛，足認被告之
    自白與事實相符。
 (二) 被告雖辯稱：其本案於96年9月10日施用毒品海洛因之犯行
    ，應為本院96年度訴字第604號判決效力所及云云。然查，
    本院96年度訴字第604號刑事判決係認定被告係於96年9月11
    日某時施用毒品海洛因1次之犯罪事實，此有刑事判決書在
    卷可稽，與被告所稱其於96年9月10日施用毒品海洛因之犯
    罪事實，已有不同。況經本院調閱該案刑事卷宗審閱結果，
    被告於該案96年9月12日19時25分許經警採集尿液送驗結果
    ，其尿液中所含鴉片類檢驗濃度為嗎啡約144000ng/ml、可
    待因21730ng/ml，此有慈濟大學濫用藥物檢驗中心檢驗總表
    、宜蘭縣警察局礁溪分局查獲毒品案件嫌犯人尿液檢體編號
    、姓名對照表附於該案警卷內可憑。而被告於本案96年9月
    11日9時許經警採集尿液送驗結果，其尿液中所含之鴉片類
    檢驗濃度為嗎啡約121150ng/ml、可待因25320ng/ml，有慈
    濟大學濫用藥物檢驗中心檢驗總表、尿液送驗姓名代號對照
    表附於本案警卷可查。被告於96年9月11日、96年9月12日先
    後2次經警採尿送驗結果，既均檢驗出鴉片類陽性反應，且
    後者之尿液中鴉片類檢驗濃度尚且高於前者尿液中鴉片類檢
    驗濃度，足見被告除於96年9月11日經警採尿前有施用毒品
    海洛因之行為外，其於96年9月11日、96年9月12日2次採尿
    當中，亦有另一次施用毒品海洛因之行為無訛。則綜前所述
    ，本院96年度訴字第604號刑事判決所認定之犯罪事實乃被
    告於96年9月11日、96年9月12日2次採尿期間中，於96年9月
    11日施用毒品海洛因之犯罪事實，至被告於96年9月11日9時
    許經警採尿前之96年9月10日施用毒品海洛因之犯罪事實，
    自非前案刑事判決效力所及，被告此部分辯解不足採信。
 (三) 綜上所述，被告於96年9月11日9時許經警採尿前4日間某時
    施用第1級毒品海洛因之犯行洵屬明確。又被告前因施用毒
    品案件，經本院裁定送往勒戒處所觀察、勒戒後，認無繼續
    施用毒品之傾向，於民國92年8月18日執行完畢釋放，有卷
    附臺灣高等法院被告前案紀錄表可按，是本件事證明確，被
    告於觀察、勒戒執行完畢後5年內，再犯施用第1級毒品之犯
    行，洵堪認定。
二、核被告所為，係犯毒品危害防制條例第10條第1項之施用第1
    級毒品罪。其施用毒品前、後持有毒品之低度行為，為施用
    之高度行為所吸收，均不另論罪。又被告有事實欄所載犯罪
    科刑之執行紀錄，有卷附臺灣高等法院被告前案紀錄表可按
    ，其受有期徒刑之執行完畢，5年以內故意再犯本件有期徒
    刑以上之罪，為累犯，應依刑法第47條第1項規定，加重其
    刑。爰審酌被告前因施用毒品經執行觀察、勒戒，且多次因
    施用毒品經法院判處罪刑，猶未戒除毒癮，再犯本案；兼衡
    其於96年9月11日、96年9月12日先後2次經警採集尿液送驗
    而查獲，而本院已就其第2次施用海洛因犯行判處有期徒刑1
    年2月；暨被告犯罪後之態度等一切情狀，量處如主文所示
    之刑。
據上論斷，應依刑事訴訟法第299條第1項前段，毒品危害防制條
例第10條第1項，刑法第11條前段、第47條第1項，判決如主文。
本案經檢察官賴慶祥到庭執行職務。
中    華    民    國    97    年    7     月    29    日
                  刑事第三庭審判長法  官  林惠玲
                                  法  官  劉家祥
                                  法  官  鄧晴馨
以上正本證明與原本無異。
如不服本判決應於收受本判決後10日內向本院提出上訴書狀，並
應敘述具體理由。若未敘述理由者，應於上訴期間屆滿後20日內
向本院補提理由書狀(均須按他造當事人之人數附繕本)。
                                  書記官  吳文雄
中    華    民    國    97    年    7     月    29    日
附錄本案論罪科刑法條：
毒品危害防制條例第10條第1項
施用第一級毒品者，處 6 月以上 5 年以下有期徒刑。


司法院資訊處製作；財團法人民間司法改革基金會備份。
